臺灣高等法院刑事裁定
111年度軍上訴字第5號
上  訴  人  臺灣新北地方檢察署檢察官
被      告  簡秉閎



選任辯護人  楊思勤律師
上列上訴人因被告違反兒童及少年性剝削防制條例等案件，本院
裁定如下：
    主  文
簡秉閎之羈押期間，自民國一一一年十一月十五日起，延長貳月
。
停止羈押及撤銷羈押之聲請均駁回。
    理  由
一、被告簡秉閎前經法官訊問後，認其涉犯陸海空軍刑法第76條
    第1項第7款、刑法第227條第3項之現役軍人對於14歲以上未
    滿16歲之女子為性交罪、兒童及少年性剝削防制條例第36條
    第2項之以乘人不知情之方法使少年被拍攝猥褻行為電子訊
    號罪、兒童及少年福利與權益保障法第112條第1項前段、刑
    法第359條之成年人故意對少年犯無故刪除、變更他人電腦
    之電磁紀錄罪、兒童及少年福利與權益保障法第112條第1項
    前段、刑法第305條之成年人故意對少年犯恐嚇危害安全罪
    、兒童及少年福利與權益保障法第112條第1項前段、刑法第
    304條之成年人故意對少年犯強制罪等均犯罪嫌疑重大，且
    有事實足認被告有反覆實施恐嚇危害安全罪之虞，有刑事訴
    訟法第101條之1第1項第4款之羈押原因，並有羈押之必要，
    自民國111年8月15日執行羈押在案。
二、茲因被告之羈押期間即將屆滿，經訊問被告，並詢問檢察官
    、辯護人之意見，被告對是否延長羈押表示無意見等語（見
    本院卷第192頁），辯護人以被告遵服原審有罪判決，確定
    後必會入監服刑，已無刑事訴訟法第101條、第101條之1之
    羈押要件及必要云云（見本院卷第195、204至205頁）。經
    查：
　㈠本院審酌原審判決就上開罪名，分別判處被告有期徒刑10月
    、3年2月、4月、3月（2罪），經本院於111年10月18日判決
    判處被告對於14歲以上未滿16歲之女子為性交罪、成年人故
    意對少年犯恐嚇危害安全罪部分均上訴駁回，就以乘人不知
    情之方法使少年被拍攝猥褻行為電子訊號罪、成年人故意對
    少年犯無故刪除、變更他人電腦之電磁紀錄罪、成年人故意
    對少年犯強制罪均撤銷改判為有期徒刑3年2月、4月、3月，
    均尚未確定，堪認被告涉犯上開各罪犯罪嫌疑確屬重大。又
    被告為報復及警告被害人Ａ女（真實姓名詳卷，下稱Ａ女），
    曾於111年1月18日某時、同月28、29日間某時，數次以公布
    、外流其持有Ａ女裸露、猥褻之影片恫嚇Ａ女，要求Ａ女配合
    ，以此等加害Ａ女名譽之事恐嚇Ａ女，使Ａ女心生畏懼，致生
    危害於安全，有事實足認被告有反覆實施恐嚇危害安全罪之
    虞，因認刑事訴訟法第101條之1第1項第4款之原羈押原因仍
    繼續存在。再者，本院審酌被告犯行對於社會之危害性，並
    權衡本案審理程序之進行狀況、公共利益、國家刑事司法權
    之有效行使及被告人身自由、防禦權受限制之程度後，認具
    保、責付、限制住居等，尚不足以確保後續司法程序之順利
    進行，而繼續羈押則符合比例原則，因認仍有羈押之必要。
　㈡至被告所稱皮膚過敏之身體狀況（見本院卷第192、204頁）
    ，並非現罹疾病，非保外治療顯難痊癒，無刑事訴訟法第11
    4條各款所列不得羈押之情形。
　㈢又本案非以刑事訴訟法第101條第1項各款為羈押被告之原因
    ，已如前述，辯護人主張被告已無刑事訴訟法第101條第1項
    各款之羈押要件及必要，請求停止羈押及撤銷羈押云云，尚
    不可採。
　㈣綜上，爰裁定被告應自111年11月15日起，延長羈押2月，並
    駁回其停止羈押及撤銷羈押之聲請。
據上論斷，依刑事訴訟法第108條第1項、第5項，裁定如主文。
中　　華　　民　　國　　111 　年　　11　　月　　7　　日
                  刑事第十二庭  審判長法  官  陳如玲
                                      法　官  魏俊明
　　　　　　　　　　　　　　　　　　　法  官  蔡如惠
以上正本證明與原本無異。
如不服本裁定，應於收受送達後五日內向本院提出抗告狀。
                                      書記官  陳怡君
中　　華　　民　　國　　111 　年　　11　　月　　8 　　日